【裁判字號】    97,訴,3335
【裁判日期】    971224
【裁判案由】    違反毒品危害防制條例
【裁判全文】
臺灣彰化地方法院刑事判決              97年度訴字第3335號
公  訴  人  臺灣彰化地方法院檢察署檢察官
被      告  甲○○
                    （現另案於臺灣彰化看守所羈押中）
上列被告因違反毒品危害防制條例案件，經檢察官提起公訴（97
年度毒偵字第4214號），本院改依簡式審判程序判決如下：
    主  文
甲○○施用第一級毒品，累犯，處有期徒刑玖月。
    事  實
一、甲○○前因施用毒品案件，經執行強制戒治後，於民國92年
    6月26日執行完畢釋放。復於上開強制戒治執行完畢釋放後5
    年內，在93年間因連續施用毒品案件，經臺灣南投地方法院
    （以下簡稱：南投地院）以94年度訴字第12號判決，判處有
    期徒刑1年2月確定，嗣經裁定減刑為有期徒刑7月；又因竊
    盜案件，經臺灣高等法院臺中分院（以下簡稱：臺中高分院
    ）以94年度上訴字第782號判決，判處有期徒刑3年2月確定
    。其後上開二案件，經合併定應執行有期徒刑3年7月確定，
    入監執行後，於97年6月25日假釋出監，至97年7月8日假釋
    期滿，未經撤銷視為執行完畢。詎仍不知悔改，復基於施用
    第一級毒品海洛因之犯意，於97年9月18日上午7時許，在南
    投縣埔里鎮○○○街52號，以毒品海洛因粉末摻入香菸內點
    燃吸食之方式，施用第一級毒品海洛因1次。嗣於97年9月18
    日上午10時許，因另案在上開處所為警查獲，經其同意採集
    尿液送檢，結果呈可待因及嗎啡之陽性反應，始悉上情。
二、案經南投縣政府警察局草屯分局報請臺灣彰化地方法院檢察
    署檢察官偵查起訴。
    理  由
壹、程序部分：
    被告甲○○所犯之本案犯罪，係死刑、無期徒刑、最輕本刑
    為3年以上有期徒刑以外之罪。其於準備程序就上開被訴事
    實為有罪之陳述，經受命法官告知簡式審判程序之旨，並聽
    取其與公訴人之意見後，本院認無不得或不宜改依簡式審判
    程序進行之情事。爰依刑事訴訟法第273條之1第1項、第284
    條之1規定，裁定由受命法官獨任進行簡式審判程序，先予
    敘明。
貳、實體部分：
一、訊據被告對於上開事實坦承不諱；且於97年9月18日對被告
    所採集之尿液，經送檢驗後，結果呈現可待因及嗎啡之陽性
    反應，有南投縣政府警察局草屯分局尿液姓名對照表、查獲
    毒品犯罪嫌疑人尿液採驗作業管制紀錄表，及詮昕科技股份
    有限公司97年10月2日報告編號00000000號濫用藥物尿液檢
    驗報告各1紙在卷可憑。足認被告之自白與事實相符，應可
    採信。本案事證明確，被告上開施用第一級毒品之犯行，堪
    以認定。
二、查被告前因施用毒品案件，經執行強制戒治後，於92年6月
    26日執行完畢釋放，復於上開強制戒治執行完畢釋放後5年
    內，在93年間因連續施用毒品案件，經南投地院以94年度訴
    字第12號判決，判處有期徒刑1年2月確定等節，有臺灣高等
    法院被告前案紀錄表，及該院94年度訴字第12號判決電腦列
    印本各1份在卷可按。被告自上開強制戒治執行完畢釋放後
    ，距本次施用毒品犯罪，其期間雖已超過5年，但因被告在
    該強制戒治執行完畢釋放後5年內，曾於93年間再犯施用毒
    品案件，顯見原實施之強制戒治已無法收其實效，不足以遮
    斷其施用毒品之毒癮。是被告本案所為，合於毒品危害防制
    條例第23條第2項所定之追訴要件（最高法院95年第7次刑事
    庭會議決議參照），自應依法論科。
三、按海洛因為毒品危害防制條例第2條第2項第1款所明定之第
    一級毒品，不得非法施用。核被告所為，係犯毒品危害防制
    條例第10條第1項之施用第一級毒品罪。其為施用第一級毒
    品而持有海洛因之低度行為，已為其施用之高度行為所吸收
    ，不另論罪。又被告前因施用毒品案件，經南投地院以94年
    度訴字第12號判決，判處有期徒刑1年2月確定，嗣經裁定減
    刑為有期徒刑7月；又因竊盜案件，經臺中高分院以94年度
    上訴字第782號判決，判處有期徒刑3年2月確定。其後上開
    二案件，經合併定應執行有期徒刑3年7月確定，入監執行後
    ，於97年6月25日假釋出監，至97年7月8日假釋期滿，未經
    撤銷視為執行完畢一節，有上開臺灣高等法院被告前案紀錄
    表在卷可按。被告於上開徒刑執行完畢後，5年以內故意再
    犯本件有期徒刑以上之罪，為累犯，應依刑法第47條第1項
    規定，加重其刑。
四、按施用毒品行為之本質為藥物濫用、物質依賴，自殘性明顯
    ，侵害性卻隱晦。基於施用毒品此一特性，毒品危害防制條
    例第10條第1項、第2項之刑罰，就須與同條例第20條之保安
    處分比擬觀察，而不應與一般犯罪之刑罰等量齊觀。因此，
    對被告施以相當期間之徒刑，藉以隔離毒品、戒除依賴即可
    ，過度監禁之結果，徒然虛擲被告生命，並有浪費國家稅收
    之虞。爰審酌被告除上述之累犯前科外，另有偽造文書、竊
    盜、違反肅清煙毒條例及施用毒品等之犯罪前科，有上開臺
    灣高等法院被告前案紀錄表在卷可按，素行不佳；且其前已
    因施用毒品案件，經施以強制戒治及執行徒刑後，猶不知警
    惕，仍再施用，顯見未能悔改並記取教訓；惟念及施用毒品
    犯罪之本質為戕害自我身心健康之行為，尚未嚴重破壞社會
    秩序或侵害他人權益，以及被告於犯後坦承犯行，態度良好
    等一切情狀，量處如主文所示之刑。
據上論斷，應依刑事訴訟法第273條之1第1項、第284條之1、第2
99條第1項前段，毒品危害防制條例第10條第1項，刑法第11條前
段、第47條第1項，判決如主文。
本案經檢察官謝雨青到庭執行職務。
中    華    民    國    97    年    12    月    24    日
                        刑事第八庭    法  官  陳銘壎
以上正本證明與原本無異。
如不服本判決應於收受判決後10日內向本院提出上訴書狀，並應
敘述具體理由; 其未敘述上訴理由者，應於上訴期間屆滿後20日
內向本院補提理由書（均須按他造當事人之人數附繕本）「切勿
逕送上級法院」。
中    華    民    國    97    年    12    月    24    日
                                      書記官  楊筱惠
附錄本案論罪科刑法條全文：
毒品危害防制條例第10條第1項
施用第一級毒品者，處6月以上5年以下有期徒刑。


司法院資訊處製作；財團法人民間司法改革基金會備份。
